【裁判字號】    98,訴,1270
【裁判日期】    980430
【裁判案由】    毒品危害防制條例
【裁判全文】
臺灣板橋地方法院刑事判決              98年度訴字第1270號
公  訴  人  臺灣板橋地方法院檢察署檢察官
被      告  甲○○
                  （現於臺灣臺北監獄臺北分監執行中）
上列被告因違反毒品危害防制條例案件，經檢察官提起公訴（98
年度毒偵字第971 號），本院於準備程序進行中，被告就被訴之
事實為有罪之陳述，經告知被告簡式審判程序之旨，並聽取當事
人之意見後，嗣經本院合議庭裁定進行簡式審判程序，判決如下
：
    主  文
甲○○施用第一級毒品，累犯，處有期徒刑玖月。扣案之海洛因
壹包（驗餘淨重零點零玖玖零公克）沒收銷燬之。
    事  實
一、甲○○前因施用毒品案件，經本院以93年度毒聲字第1760號
    裁定送觀察、勒戒後，認無繼續施用毒品之傾向，於民國（
    下同）93年11月26日釋放出所，並經臺灣板橋地方法院檢察
    署檢察官以93年度毒偵字第4824號為不起訴處分確定；復因
    施用毒品及竊盜案件，經本院分別判處有期徒刑3 月、7 月
    、8 月，復經減刑為1 月15日、3 月15日、4 月，定應執行
    有期徒刑1 年1 月確定，甫於97年3 月13日縮刑期滿執行完
    畢。詎猶不知悔改，於上開觀察勒戒釋放後5 年內，復基於
    施用第一級毒品海洛因之犯意，於98年1 月20日17時許，在
    臺北縣泰山鄉○○村○○路○ 段7 巷10號其住處內，將第一
    級毒品海洛因並摻入開水後，再以注射針筒注射手臂之方式
    ，施用第一級毒品海洛因1 次。嗣於翌（21）日17時50分許
    ，在臺北縣中和市○○路31號前為警查獲，並扣得海洛因1
    包（查獲時淨重0.1020公克，取樣0.0030公克，驗餘淨重0.
    0990公克）。
二、案經臺北市政府警察局松山分局移送臺灣板橋地方法院檢察
    署檢察官偵查起訴。
    理  由
一、按除被告所犯為死刑、無期徒刑、最輕本刑為三年以上有期
    徒刑之罪或高等法院管轄第一審案件者外，於第一次審判期
    日前之準備程序進行中，被告先就被訴事實為有罪之陳述時
    ，審判長得告知被告簡式審判程序之旨，並聽取當事人、代
    理人、辯護人及輔佐人之意見後，裁定進行簡式審判程序，
    刑事訴訟法第273 條之1 第1 項定有明文。經核本件被告甲
    ○○所犯係死刑、無期徒刑、最輕本刑為三年以上有期徒刑
    以外之罪，其於準備程序中就被訴事實為有罪之陳述，經法
    官告知簡式審判程序之旨，並聽取公訴人及被告之意見後，
    本院合議庭認宜進行簡式審判程序，爰依上揭規定合議裁定
    由受命法官獨任進行簡式審判程序，合先敘明。
二、上揭事實，業據被告甲○○迭於警詢、偵查及本院準備程序
    與審理時供承不諱，且被告為警查獲時所採集之尿液，經送
    請檢驗之結果，呈海洛因代謝物嗎啡之反應，有台灣尖端先
    進生技醫藥股份有限公司出具之濫用藥物檢驗報告乙份附卷
    可稽（見偵查卷第34頁），且扣案之米白色粉末1 袋，經交
    通部民用航空局空醫務中心鑑定係屬第一級毒品海洛因，有
    該中心98年2 月12日航藥鑑字第0980549 號毒品鑑定書1 紙
    在卷可參（見偵查卷第36頁）。是堪認被告自白施用第一級
    毒品海洛因應與事實相符，堪予採信。又被告前因施用毒品
    案件，經本院以93年度毒聲字第1760號裁定送觀察、勒戒後
    ，認無繼續施用毒品之傾向，於93年11月26日釋放出所，並
    經臺灣板橋地方法院檢察署檢察官以93年度毒偵字第4824號
    為不起訴處分確定等情，有上開不起訴處分書及臺灣高等法
    院被告前案紀錄表附卷可按。從而，被告復於98年1 月20日
    施用第一級毒品海洛因，顯係在觀察、勒戒執行完畢釋放後
    5 年內再犯毒品危害防制條例第10條之罪，是本件罪證明確
    ，其犯行堪予認定，應予依法論科。
三、查海洛因依其成癮性、濫用性及對社會危害性之程度，已為
    毒品危害防制條例第2 條第2 項第1 款所規定之第一級毒品
    。故核被告甲○○所為，係犯毒品危害防制條例第10條第1
    項之施用第一級毒品之罪。又被告施用前、後持有海洛因之
    低度行為，應為其施用之高度行為所吸收，不另論罪。末查
    ；被告前有如事實欄所載徒刑執行之情形，此有臺灣高等法
    院被告前案紀錄表在卷可徵。其於有期徒刑執行完畢後，5
    年內故意再犯有期徒刑以上刑之本罪，為累犯，應依法加重
    其刑。爰審酌被告前已因施用毒品經觀察、勒戒後而獲不起
    訴處分之寬典，猶應知所惕勵，對於施用毒品之違法性及可
    罰性，應有明確而強烈之認識，詎猶不知悛悔，復行施用海
    洛因，戕害自己之身心健康，兼衡其智識程度、犯罪動機、
    目的及犯罪後自承施用毒品犯行，犯後態度良好等一切情狀
    ，量處如主文所示之刑，以資懲儆。至扣案之海洛因1 包（
    驗餘淨重0.0990公克），為查獲之毒品，不問屬於犯人與否
    ，應依毒品危害防制條例第18條第1 項前段規定予以宣告沒
    收銷燬之。另鑑驗取樣用罄之0.0030公克，因已用罄滅失，
    自無庸再為沒收銷燬之諭知，附此說明。
據上論斷，應依刑事訴訟法第273 條之1 第1 項、第299 條第1
項前段，毒品危害防制條例第10條第1 項、第18條第1 項前段，
刑法第11條、第47條第1項，判決如主文。
本案經檢察官藍海凝到庭執行職務
中    華    民    國    98    年    4     月    30    日
                    刑事第四庭   法  官  潘  長  生
上列正本證明與原本無異。
如不服本判決應於送達後10日內向本院提出上訴書狀，並應敘述
具體理由；其未敘述上訴理由者，應於上訴期間屆滿後20日內向
本院補提理由書（均須按他造當事人之人數附繕本）「切勿逕送
上級法院」。
                                 書記官  陳  金  鳳
中    華    民    國    98    年    4     月    30    日
附錄本案論罪科刑法條全文：
毒品危害防制條例第10條
施用第一級毒品者，處六月以上五年以下有期徒刑。
施用第二級毒品者，處三年以下有期徒刑。


司法院資訊處製作；財團法人民間司法改革基金會備份。
